【裁判字號】    90,再易,15
【裁判日期】    900427
【裁判案由】    給付薪津
【裁判全文】
臺灣高雄地方法院民事裁定  九十年再易字第一五號
    再審聲請人  甲○○
    法定代理人  余政憲
右當事人間請求給付薪津事件，再審聲請人對於民國九十年三月二日本院八十九年度
再易字第四四號確定裁定及民國九十年三月六日本院九十年度再易字第十號確定裁定
聲請再審，本院裁定如左：
    主      文
再審之聲請駁回。
再審聲請費用由再審聲請人負擔。
    理      由
一、按「再審之訴顯無再審理由者，得不經言詞辯論，以判決駁回之」，民事訴訟法
    第五百零二條第二項定有明文。此項規定，依同法第五百零七條規定，於對確定
    之裁定聲請再審者固應準用之。惟聲請人既係對原確定裁定聲明不服而聲請再審
    ，並非對原確定判決提起再審之訴，則法院就再審之裁判亦應以裁定行之，不生
    以判決為裁判之問題。是若再審之聲請顯無再審理由者，法院應以裁定駁回之，
    自非以判決駁回。
二、再審聲請意旨略以：再審聲請人於本院八十九年度再易字第四四號再審程序中，
    係就已確定之本院八十九年度再易字第二七號再審裁定聲請再審，並無逾聲請再
    審之三十日不變期間，本院八十九年度再易字第四四號再審裁定竟誤認再審聲請
    人係對本院八十七年度再易字第五號再審判決提起再審之訴，即以再審之聲請已
    逾再審聲請之不變期間而裁定駁回，自非合法。又再審聲請人於本院九十年度再
    易字第十號再審程序中，亦係針對已確定之本院八十九年度再易字第二七號再審
    裁定聲請再審，僅係於嗣後提出之書狀表明願意補費，並非於其時始聲請再審，
    亦無逾聲請再審之不變期間，本院九十年度再易字第十號竟以此為由裁定駁回，
    亦屬違法等語。
三、本院就本院八十九年度再易字第四四號再審裁定及九十年度再易字第十號再審裁
    定是否確有適用法規錯誤等情，分別審究如下：
  (一)本院八十九年度再易字第四四號再審裁定：
    按再審之訴應於三十日不變期間內提起，前項期間自判決確定時起算，但再審理
    由知悉在後者，依知悉時起算，民事訴訟法第五百條定有明文，如再審之訴未於
    三十日不變期間內提起，其再審之訴即為不合法，故提起再審之訴之原告，如主
    張其再審理由知悉在後者，應就所主張之事實負舉證責任。次按提起再審，須以
    訴狀內記載再審之理由及關於再審理由，並遵守不變期間之證據，民事訴訟法第
    五百零一條第一項第四款亦有規定，故如其未依民事訴訟法第五百零一條第一項
    第四款規定，記載遵守不變期間之證據，不屬同法第一百二十一條第一項規定，
    書狀不合程式或其他欠缺之情形，審判長毋庸裁定命其補正，即得以其訴不合法
    ，逕以裁定駁回（最高法院八十一年度台抗字第一七八號判決意旨及最高法院六
    十三年度第三次民庭庭推總會決議(一)）。本件再審聲請人主張：其於本院八十九
    年度再易字第四四號再審程序中，係就本院八十九年度再易字第二七號再審裁定
    聲請再審，而非就本院八十七年度再易字第五號再審判決提起再審之訴，本院八
    十九年度再易字第四四號有所誤認，竟以再審聲請人已逾提起再審之不變期間而
    駁回再審之聲請，實非合法云云。經查，再審聲請人於本院八十九年度再易字第
    四四號再審程序中，固於其所提出之民事再審狀（八）陳明不服本院八十九年度
    再易字第二七號再審裁定而請求再審，但經該再審程序承審法官當庭詢問再審聲
    請人係針對何一案件提出再審時，再審聲請人則答稱係針對本院八十七年度再易
    字第五號判決提起再審等語（該審八十九年十一月七日準備程序筆錄參見），顯
    見再審聲請人係對本院八十七年度再易字第五號判決提起再審之訴無疑。又本院
    八十七年度再易字第五號再審判決，其案由為「給付薪津」，性質上為財產權訴
    訟，其訴訟標的金額僅新台幣二十七萬三千三百四十六元，上訴所得受利益未逾
    當時民事訴訟法四百六十六條第一項銀元十五萬元即新台幣四十五萬元之限制，
    不得上訴第三審，依民事訴訟法第三百九十八條第二項之規定，於送達兩造時即
    已確定，且判決確定時點不因違法上訴而變更或延後之。而再審聲請人於八十七
    年八月二十一日即已收受本院八十七年度再易字第五號再審判決，有送達證書可
    稽，再審聲請人竟遲至八十九年十月二十五日始對該確定判決提起本院八十九年
    度再易字第四四號再審之訴，顯已逾三十日之不變期間。復觀諸再審聲請人所提
    民事再審狀（八），亦未載明再審理由知悉在後及遵守不變期間之證據，依上開
    法條規定與說明，本院八十九年度再易字第四四號以再審聲請人逾時提起再審之
    訴而裁定駁回，自無有所誤認而適用法規錯誤之情形。是再審聲請人以本院八十
    九年度再易字第四四號再審裁定有適用法規錯誤之情形而聲請再審，當係顯無理
    由，揆諸首揭法條規定，本院自應裁定駁回。
  (二)本院九十年度再易字第十號再審裁定：
    依民事訴訟法第五百零七條準用同法第五百條規定，前揭提起再審之訴不變期間
    之規定於聲請再審亦有適用。是若再審之聲請已逾三十日不變期間，且未表明再
    審理由知悉在後及遵守不變期間之證據，即如上述之說明，無須再命再審聲請人
    補正，即得以其聲請不合法而裁定駁回。本件再審聲請人另主張：其於本院九十
    年度再易字第十號再審程序中，亦係針對已確定之本院八十九年度再易字第二七
    號再審裁定聲請再審，僅係於嗣後提出之書狀表明願意補費，並非於其時始聲請
    再審，尚無逾聲請再審之不變期間，本院九十年度再易字第十號竟以此為由裁定
    駁回，亦屬違法云云。經查，再審聲請人於本院八十九年度再易字第四四號再審
    程序中，係就本院八十七年度再易字第五號再審判決提起再審之訴，而非就本院
    八十九年度再易字第二七號再審裁定聲請再審，已如前述。嗣再審聲請人雖於該
    再審程序中提出民事聲請狀（八之一），表明願就聲請本院八十九年度再易字第
    二七號再審裁定之再審補繳費用。然再審聲請人既於本院八十九年度再易字第四
    四號再審程序中僅係針對本院八十七年度再易字第五號再審判決提起再審之訴，
    自無就聲請本院八十九年度再易字第二七號再審裁定之再審予以補繳費用之問題
    。是再審聲請人既提出聲請狀表明願意就該再審裁定之聲請再審補繳費用，本院
    即將之認係對本院八十九年度再易字第二七號再審裁定聲請再審之意，遂將之另
    外分案為本院九十年度再易字第十號。準此，再審聲請人既於八十九年十一月七
    日始針對本院八十九年度再易字第二七號再審裁定，以本院九十年度再易字第十
    號聲請再審（即上開民事聲請狀（八之一）提出之日為據），而本院八十九年度
    再易字第二七號再審裁定業於八十九年九月二十六日送達再審聲請人，有送達證
    書附於該再審卷可證，故再審聲請人聲請再審顯已逾三十日之不變期間，且復未
    表明再審理由知悉在後及遵守不變期間之證據，依上開法條規定與說明，本院九
    十年度再易字第十號以再審聲請人逾時聲請再審而裁定駁回，自無適用法規錯誤
    之情形。是再審聲請人以本院九十年度再易字第十號再審裁定有適用法規錯誤之
    情形而聲請再審，亦係顯無理由，揆諸首揭法條規定，本院亦應裁定駁回之。
四、結論：再審聲請顯無理由，依民事訴訟法第五百零七條、第五百零二條第二項、
    第九十五條、第七十八條，裁定如主文。
中      華      民      國    九十      年      四      月    二十七    日
                              臺灣高雄地方法院民事第六庭
~B審判長法官  楊富強
~B法      官  陳業鑫
~B法      官  陳信旗
右為正本係照原本作成。
本裁定不得抗告。
中      華      民      國    九十      年      四      月    二十七    日
~B法院書記官  梁  竫


司法院資訊處製作；財團法人民間司法改革基金會備份。
